臺灣板橋地方法院交通事件裁定　　　　 96年度交聲字第568號
原處分機關　交通部公路總局臺北區監理所板橋監理站
異　議　人
即受處分人　甲○○
上列異議人因違反道路交通管理處罰條例案件，對於交通部公路
總局臺北區監理所板橋監理站民國96年4 月24日板監裁字裁41-
C00000000 號所為之裁決處分（原舉發案號：臺北縣政府警察局
96年3 月18日北縣警交字第C00000000 號），聲明異議，本院裁
定如下：
    主  文
異議駁回。
    理  由
一、原處分意旨略以：異議人即受處分人甲○○於民國96年3 月
    18日中午12時5 分許，騎乘車號MOX-673 號重型機車，行經
    臺北縣永和市○○路373 號前時，因行經有燈光號誌管制之
    交岔路口闖紅燈之違規行為，經警掣單舉發，原處分機關乃
    依道路交通管理處罰條例第53條第1 項、第63條第1 項第3
    款規定，裁處罰鍰新臺幣1,800 元，並記違規點數3 點。
二、異議意旨略以：異議人當時於餐廳用完餐後，自騎樓手推機
    車通過紅綠燈，通過紅綠燈後始騎上機車，當時並未注意到
    紅綠燈之燈相為何，且執行警員當時所站之位置，根本無法
    看見異議人行向之號誌，執行警員應係因視覺上之誤差誤認
    異議人係在停止線後即騎上機車，另該紅綠燈設置之位置有
    違行車方便，經常造成忽視而違規，為此聲明異議，請求撤
    銷原處分云云。
三、按汽車駕駛人（包括機器腳踏車），行經有燈光號誌管制之
    交岔路口闖紅燈者，處新臺幣1,800元以上5,400元以下罰鍰
    ，並記違規點數3 點，道路交通管理處罰條例第53條第1 項
    、第63條第1 項第3 款分別定有明文。
四、經查：
  (一)本件異議人即受處分人甲○○於96年3 月18日中午12時5 分
    許，騎乘車號MOX-673 號重型機車，行經臺北縣永和市○○
    路373 號前時，因闖紅燈之違規事實，經臺北縣政府警察局
    以北縣警交字第C00000000 號通知單舉發一情，有臺北縣政
    府警察局北縣警交字第C00000000 號舉發違反道路交通管理
    事件通知單影本1 件在卷可稽。
  (二)異議人雖以前開情詞置辯，然證人即負責舉發之臺北縣政府
    警察局永和分局交通分隊員警林文斌到庭證稱：「當天我是
    執行巡邏勤務，我站在庭呈照片中畫三角形的位置，看到異
    議人騎乘機車沿中和路闖紅燈，經攔停後舉發。」、「我當
    時是看到異議人在通過停止線的時候，是騎機車不是牽機車
    。」、「（你當時所站之位置，是否可以看到異議人所爭執
    之紅綠燈？）沒辦法看到，但是我們是從另外一個號誌判斷
    ，就是照片右邊的那個號誌。」、「（為何可以這樣判斷？
    ）因為當右邊的那個號誌是綠燈的時候，異議人行向的號誌
    一定是紅燈，不可能兩個都是綠燈。」、「（當天號誌是否
    有故障？）沒有，是正常運作。」、「（是否是從右邊那個
    號誌是綠燈，而異議人騎過來，所以認定他是闖紅燈？）是
    的。」、「（是綠燈一亮，異議人就騎過來，還是綠燈已經
    亮一下了，異議人才騎過來？）是綠燈已經亮一下子了。」
    、「異議人在斑馬線的後方就已經騎上機車。」等語（見本
    院96年5 月16日訊問筆錄第2-4 頁），以證人林文斌係臺北
    縣政府警察局永和分局交通分隊之警員，平日職司犯罪偵查
    及道路交通管理、維護交通秩序之指揮稽查等工作，其與異
    議人間，素昧平生又無怨隙，殊無甘冒偽證罪責，故為不實
    舉發之理由存在，而證人林文斌雖無法直接看見異議人行向
    之號誌燈相，惟異議人行向之號誌燈相與證人所提照片右方
    之號誌燈相既有僅能一方係綠燈之特性，則以異議人在通過
    舉發路口時，證人所提照片右方之號誌燈相已轉換為綠燈有
    一段時間，異議人行向之號誌燈相自必為紅燈無疑，並可排
    除證人林文斌因該號誌與照片右方號誌燈相轉換間之秒差而
    誤判之可能；又系爭行車管制號誌係設於路口，設置之位置
    明顯，一般駕駛人均可輕易看見，並符合道路交通標誌標線
    號誌設置規則所定之設置標準，而異議人既考領有合法駕駛
    執照，並騎乘機車參與道路交通，自應注意道路上所設置之
    交通標誌、標線、號誌，並確實遵守，自不能以其未及注意
    該號誌而免責；再者，交通號誌設置之妥當與否，固非不得
    供做道路主管機關將來改進之依據，惟在其設置現狀尚未變
    更前，一般用路人仍有確實遵守之義務，否則，倘人人均得
    依個人主觀意思，認號誌之設置不當而不予遵守，用路秩序
    豈非大亂，是異議人所辯，均無可採。異議人確於前揭時、
    地騎乘機車闖紅燈之違規事實，自堪認定。
五、從而，本件異議人前開違規事證已足堪認定。則原處分機關
    依據前揭道路交通管理處罰條例第53條第1 項、第63條第1
    項第3 款之規定，裁處異議人罰鍰新臺幣1,800 元，並記違
    規點數3 點，核無違誤。本件異議人之異議為無理由，應予
    駁回。
據上論斷，應依道路交通案件處理辦法第19條，裁定如主文。
中　　華　　民　　國　　96　　年　　5 　　月　　18　　日
                      交通法庭  法  官    曾淑娟
以上正本證明與原本無異。
如不服本裁定應於送達後5 日內向本院提出抗告狀
                                書記官    林伯文
中　　華　　民　　國　　96　　年　　5 　　月　　18　　日
